臺灣臺北地方法院民事裁定
111年度聲字第318號
聲  請  人  王彥萍  


相  對  人  張絖竣  
上列當事人間聲請停止執行事件，本院裁定如下：
    主  文
本件移送臺灣臺中地方法院。
    理  由
一、按訴訟之全部或一部，法院認為無管轄權者，依原告聲請或
    依職權以裁定移送其管轄法院，民事訴訟法第28條第1 項定
    有明文，依非訟事件法第5 條規定，該規定於非訟事件亦有
    準用。次按發票人主張本票債權不存在而提起確認之訴，雖
    非主張本票係偽造、變造者，法院依發票人聲請，仍得許其
    提供相當並確實之擔保，停止強制執行，此觀非訟事件法第
    195 條第3 項規定自明。惟此所謂「法院」，應指受理確認
    本票債權不存在之訴之法院而言。蓋發票人依上開規定聲請
    停止強制執行，法院有裁量之權，須審酌發票人提起該等確
    認之訴是否顯無理由而僅為拖延強制執行等諸般情事，以為
    准駁，如為准許，並須酌定其擔保金額。相較於執行法院，
    受理確認之訴之法院較能掌握該確認之訴之訴訟資料，以為
    適時、妥適之判斷，此與強制執行法第18條所定停止強制執
    行事件性質相似，故上述本票裁定之停止強制執行事件，亦
    應由受理確認之訴之法院管轄，始為妥適。
二、本件聲請意旨略以：相對人持臺灣臺中地方法院（下稱臺中
    地院）110年度司票字第643號裁定（下稱系爭本票裁定）為
    執行名義向本院聲請強制執行，經本院以111年度司執子字
    第47498號給付票款強制執行事件（下稱系爭執行事件）受
    理在案，然聲請人已於民國111年4月20日向臺中地院提起確
    認本票債權不存在之訴，經臺中地院以111年度中補字第118
    6號受理在案，且系爭執行事件已於111年5月6日扣款，執行
    的財產一旦經相對人收取，勢難回復原狀，為此，聲請人願
    供擔保，請准系爭執行事件於臺中地院111年度中補字第118
    6號確定前停止執行等語。
三、經查，相對人執系爭本票裁定為執行名義向本院聲請強制執
    行，經本院以系爭執行事件受理在案，且聲請人已對系爭本
    票裁定向臺中地院提起確認本票債權不存在之訴，經臺中地
    院以111年度中補字第1186號受理在案，此有民事起訴狀暨
    所附資料、本院執行命令、臺灣桃園地方法院執行命令、臺
    北北安郵局第94號存證信函、債務人聲明異議狀、民事陳述
    意見狀、本院公務電話記錄在卷為憑，依據前揭說明，本件
    聲請停止執行事件應由受理確認本票債權不存在之訴所繫屬
    之臺中地院管轄，聲請人向無管轄權之本院聲請，顯係違誤
    ，爰依職權將本件移送於該管轄法院。
四、依首開法條裁定如主文。
中　　華　　民　　國　　111 　年　　5 　　月　　23　　日
                  民事第七庭    法　官　溫祖明
以上正本係照原本作成。　　　　　　　　　
如對本裁定抗告須於裁定送達後10日內向本院提出抗告狀，並繳
納抗告費新臺幣1,000元。
中　　華　　民　　國　　111 　年　　5 　　月　　23　　日
                                書記官  李佳儒